# 企业能够主导第三方代表本企业向客户提供服务

提问人：Ryan_q 时间：2021-11-23 10:01:31
@chenyiwei，陈版主，有一问题如下：
应用指南原文：
企业能够主导第三方代表本企业向客户提供服务。当企业承诺向客户提供服务，并委托第三方（例如分包商、其他服务提供商等）代表企业向客户提供服务时，如果企业能够主导该第三方代表本企业向客户提供服务，则表明企业在相关服务提供给客户之前能够控制该相关服务。
其中案例：
【例 51 】甲公司与乙公司签订合同，为其开发某款程序化软件，并商定了服务范围及其价格。甲公司每月按照约定的价格向乙公司开具发票，乙公司按照约定的日期向甲公司付款。双方签订合同后，甲公司委托服务提供商丙公司（人力外包公司）代表其为乙公司提供开发服务，与其签订了合同。甲公司和丙公司商定了服务价格，双方签订的合同付款条款大致上与甲公司和乙公司约定的付款条款一致。当丙公司按照与甲公司的合同约定提供了服务时，无论乙公司是否向甲公司付款，甲公司都必须向丙公司付款。
对于该案例合同约定上是外包公司丙公司为乙公司提供服务，丙公司与甲公司约定人员若开发失败由丙公司进行赔偿，赔偿流程为：乙公司找甲公司赔偿，甲公司找丙公司赔偿，两份合同相互独立。丙公司为派遣人员缴纳工资、五险一金并承担最终的风险。
问题：
1 、该部分人员到了现场后会根据乙公司指示进行开发软件，如何判断乙公司无权主导丙公司提供未经甲公司同意的服务？或者这里面的判断注意事项是？
2 、在准则没这句话的时候，我的个人判断为净额法处理，主要原因是
a、员工是第三方外派，且实质上不承担开发失败风险
b、如果本次派遣人员为甲公司自身员工，可以采用总额法
c、由于本次我们仅仅是接了订单让第三方服务，赚取中间非常小的差价，更符合净额法概念，同时，外包公司采用总额法更为合理。
问：陈版主，上述观点是否合理？
同时，对于这种服务是否为主要责任人是否有更好的判别方法？

回答人：chenyiwei
净额法的相对可能性更大。主要考虑是：丙公司有无实际能力提供开发所需的技术；开发项目和技术要求等是否由甲公司确定；是否实质上只是提供人力资源管理服务。